【裁判字號】    94,簡上,409
【裁判日期】    950502
【裁判案由】    傷害
【裁判全文】
臺灣臺南地方法院刑事判決             94年度簡上字第409號
上訴人即
聲請人    臺灣臺南地方法院檢察署檢察官
被    告  乙○○
          丁○○
上列上訴人因被告傷害案件，不服中華民國九十四年十一月二十
五日本院九十四年度簡字第二三五七號第一審判決（聲請案號：
九十四年度偵字第七九三五號），提起上訴，本院管轄之第二審
合議庭判決如下：
    主  文
原判決撤銷。
乙○○、丁○○共同傷害人之身體，各處有期徒刑參月，如易科
罰金，均以參佰元折算壹日。均緩刑參年。
    事  實
一、丁○○於民國九十四年三月十九日凌晨二時許，在臺南市○○路○段一六三號二樓Ａ１ＰＵＢ內與黃榮吉（另經檢察官
    為不起訴處分）發生爭執，而遭黃榮吉及不詳姓名之人毆傷
    後不甘受辱，竟於同日三時許夥同乙○○前往該處尋仇，見
    丙○○在該店內，二人即共同基於傷害之犯意聯絡，分持木
    棒毆打丙○○，導致丙○○受有骨折、頭部撕裂傷等傷害，
    後經丙○○報警處理，始悉上情。
二、案經丙○○訴由臺南市警察局第二分局報請臺灣臺南地方法
    院檢察署檢察官偵查終結，聲請以簡易判決處刑。
    理  由
一、被告乙○○、丁○○二人於上開時、地，分持木棒毆打丙○○，導致丙○○受有骨折、頭部撕裂傷等傷之事實，業據被
    二人於偵訊中及本院審理時自白不諱，核與告訴人丙○○指
    訴之情節相符，另告訴人遭被告二人毆打，致受有骨折、頭
    部撕裂傷等傷害之事實，有郭綜合醫院九十四年三月二十六
    日出具之診斷證明書一紙附卷綜上所查，被告乙○○、丁○○二人自白核與事實相符，本件事證明確，被告乙○○、丁○○二人犯行堪以認定。
二、核被告乙○○、丁○○二人所為係犯刑法第二百七十七條第
    一項之普通傷害罪，且被告二人就上開犯行，有犯意聯絡及
    行為分擔，均應論以共同正犯。原審以被告犯行明確，依法
    論罪科刑，固非無見，惟查：原判決之犯罪事實既引用檢察
    官聲請簡易判決處刑書之記載而論及被告二人共同傷害被害
    人丙○○，另原審主文亦以被告乙○○、丁○○二人共同傷
    害人之身體，論處被告二人犯行，惟據上論斷欄漏未引用刑
    法第二十八條，故事實、主文與適用法條似有矛盾。原判決
    既有上開可議，自屬不能維持，檢察官上訴意旨雖僅指陳原
    審量刑過輕，惟原審判決既有可議，自應由本院將原判決予
    以撤銷改判。爰審酌被告二人持木棍共同傷害被害人之手法
    ，以及造成被害人傷害非輕，然事後均坦承犯行，並與告訴
    人達成和解，告訴人並於本院審理時表示願意原諒被告二人
    等情，分別量處如主文所示之刑，並均諭知易科罰金之折算
    標準。末查被告二人前未曾受有期徒刑以上刑之宣告，有臺
    灣高等法院被告前案紀錄表及臺灣臺南地方法院檢察署刑案
    資料查註紀錄表各一紙在卷可按，且被告於本院審理中已與
    告訴人成立訴訟上和解，賠償新臺幣（下同）十八萬元，並
    已當庭交付九萬五千元（見本院九十五年二月十三日、九十
    五年三月二十二日筆錄），是信被告二人經此偵審程序，當
    知所警惕，而無再犯之虞，本院認所宣告之刑以暫不執行為
    適當，並均諭知緩刑三年，以勵自新。
據上論斷，應依刑事訴訟法第四百五十五條之一第第一項、第三
項、第三百六十九條第一項前段、第三百六十四條、第二百九十
九條第一項前段，刑法第二十八條、第二百七十七條第一項、第
四十一條第一項前段、第七十四條第一項第一款，罰金罰鍰提高
標準條例第一條前段、第二條，判決如主文。
本案經檢察官甲○○到庭執行職務。
中    華    民    國    95    年    5     月    2     日
                刑事第九庭  審判長法官  蔡  奇  秀
                                  法官  黃  欣  怡
                                  法官  楊  佳  祥
以上正本證明與原本無異。
本件不得上訴。
                                書記官  顏  惠  華
中    華    民    國    95    年    5     月    2     日
附錄本案論罪科刑法條全文：
刑法第二百七十七條：
傷害人之身體或健康者，處三年以下有期徒刑、拘役或一千元以
下罰金。
犯前項之罪因而致人於死者，處無期徒刑或七年以上有期徒刑，
致重傷者，處三年以上十年以下有期徒刑


司法院資訊處製作；財團法人民間司法改革基金會備份。
